臺灣板橋地方法院刑事判決　　　　　　　96年度訴字第3583號
公　訴　人　臺灣板橋地方法院檢察署檢察官
被　　　告　甲○○
上列被告因違反毒品危害防制條例案件，經檢察官提起公訴（九
十六年度毒偵字第六七二三號），被告於本院行準備程序中，就
被訴事實為有罪之陳述，經本院合議庭裁定由受命法官獨任進行
簡式審判程序審理，並判決如下：
    主  文
甲○○施用第一級毒品，累犯，處有期徒刑拾月，扣案之殘渣袋
柒只沒收；又施用第二級毒品，累犯，處有期徒刑伍月，扣案之
第二級毒品甲基安非他命（驗餘毛重零點零貳公克）沒收銷燬
之。應執行有期徒刑壹年壹月，扣案之第二級毒品甲基安非他命
（驗餘毛重零點零貳公克）沒收銷燬之，殘渣袋柒只沒收。
    事  實
一、甲○○曾因施用毒品案件，經臺灣桃園地方法院以八十八年
    度毒聲字第二八五四號裁定送觀察勒戒，有繼續施用毒品傾
    向，復經該院以八十八年度毒聲字第三二三六號裁定令入戒
    治處所施以強制戒治一年，嗣後戒治成績評定合格，又經該
    院以八十八年度毒聲字第六三三二號裁定停止戒治交付保護
    管束，戒治完畢後由臺灣桃園地方法院檢察署於八十九年七
    月十二日以八十九年度戒毒偵字第三五七號不起訴處分確定
    。又因施用毒品案件，經該院以九十一年度毒聲字第二七一
    七號裁定令入戒治處所施以強制戒治，嗣後戒治成績評定合
    格，復經該院以九十二年度毒聲字第二三一七號裁定停止戒
    治交付保護管束，於九十二年十二月二十三日戒治期滿執行
    完畢，檢察官提起公訴，經該院以九十二年度訴字第三六二
    號判決判處施用第一級毒品部分有期徒刑十月、施用第二級
    毒品部分有期徒刑六月，應執行有期徒刑一年二月確定，甫
    於九十四年十一月十一日縮刑期滿執行完畢（構成累犯）。
    竟不知悔改，明知海洛因、甲基安非他命經毒品危害防制條
    例列為第一級、第二級毒品，不得施用、持有，竟於強制戒
    治執行完畢釋放後五年內之九十六年九月一日日間某時許，
    將其車停放在位於桃園縣中壢市○○路八四巷十四號住家附
    近，車上將第一級毒品海洛因放入針筒至注射體內之方式、
    將第二級毒品甲基安非他命放入吸食器內，下以火燒烤，分
    別施用第一級毒品、第二級毒品各一次。嗣於同日二十三時
    三十分許在國道三號南向四十六公里處（臺北縣樹林收費站
    ）為警攔查，在甲○○身上查扣供施用之甲基安非他命一包
    （驗餘毛重零點三零二公克）、先前包裹海洛因之殘渣袋七
    只。
二、案經內政部警政署國道公路警察局第六警察隊報請臺灣板橋
    地方法院檢察署檢察官偵查起訴。
    理  由
一、訊據被告甲○○對於施用第一級、第二級毒品之犯行坦承不
    諱，其為警查獲，採其尿液送驗結果，呈海洛因代謝物嗎啡
    類、甲基安非他命類陽性反應，有臺灣檢驗科技股份有限公
    司九十六年九月十九日濫用藥物尿液檢驗報告可參；查扣之
    透明晶體一包，確含第二級毒品甲基安非他命成分，驗餘毛
    重零點三零二公克，有臺灣檢驗科技股份有限公司九十六年
    九月十七日濫用藥物檢驗報告一紙可憑，復有殘渣袋七只足
    證。被告自白核與事實相符。其曾因施用毒品案件，經臺灣
    桃園地方法院以八十八年度毒聲字第二八五四號裁定送觀察
    勒戒，有繼續施用毒品傾向，復經該院以八十八年度毒聲字
    第三二三六號裁定施以強制戒治，嗣後戒治成績評定合格，
    又經該院以八十八年度毒聲字第六三三二號裁定停止戒治交
    付保護管束，戒治期滿後由臺灣桃園地方法院檢察署於八十
    九年七月十二日以八十九年度戒毒偵字第三五七號不起訴處
    分確定；又因施用毒品案件，經該院以九十一年度毒聲字第
    二七一七號裁定令入戒治處所施以強制戒治，復經該院以九
    十二年度毒聲字第二三一七號裁定停止戒治交付保護管束，
    於九十二年十二月二十三日戒治期滿執行完畢，有臺灣高等
    法院被告前案紀錄表可參。被告於強制執行執行完畢釋放五
    年後再犯施用毒品犯行，洵堪認定。
二、查海洛因、甲基安非他命分別為毒品危害防制條例第二條第
    二項第一款、第二款明定之第一級、第二級毒品，均不得持
    有、施用。核被告甲○○所為，係犯毒品危害防制條例第十
    條第一項之罪、同條第二項之罪。其施用海洛因前後持有海
    洛因及施用甲基安非他命前後持有甲基安非他命之低度行為
    ，應為施用之高度行為所吸收，均不另論罪。其所犯上開二
    罪，犯意各別，行為不同，應予分論併罰。被告有事實欄所
    述犯罪科刑執行紀錄，有臺灣高等法院被告前案紀錄表乙紙
    在卷可考，其受有期徒刑之執行完畢，五年以內故意再犯有
    期徒刑以上之罪，為累犯，均應依刑法第四十七條第一項規
    定加重其刑。被告辯稱：其於九十六年一月、二月間因施用
    第一級、第二級毒品犯行，經臺灣桃園地方法院以九十六年
    度審訴字第一七五號判決施用第一級毒品部分有期徒刑一年
    減為有期徒刑六月，施用第二級毒品部分有期徒刑八月減為
    有期徒刑四月，經被告提出上訴，現由臺灣高等法院審理中
    ，施用毒品行為，應屬於集合犯型態，故本件應由臺灣高等
    法院併予審理云云。惟依據最高法院九十六年八月二十一日
    第九次刑事庭決議內容：「依刑法第五十六條修正理由之說
    明，謂『對繼續犯同一罪名之罪者，均適用連續犯之規定論
    處，不無鼓勵犯罪之嫌，亦使國家刑罰權之行使發生不合理
    之現象。』『基於連續犯原為數罪之本質及刑罰公平原則之
    考量，爰刪除有關連續犯之規定』等語，即係將本應各自獨
    立評價之數罪，回歸本來就應賦予複數法律效果之原貌。因
    此，就刑法修正施行後多次施用毒品之犯行，採一罪一罰，
    始符合立法本旨。本則法律問題，某甲於刑法修正施行前連
    續施用毒品部分，應依刑法第二條第一項之規定，適用修正
    前連續犯之規定論以一罪；刑法修正施行後之多次施用犯行
    ，除符合接續犯之要件外，則應一罪一罰，再就刑法修正施
    行後之數罪，與修正前依連續犯規定所論之一罪，數罪併罰
    ，合併定其應執行之刑。」是刑法修正後，就施用毒品犯行
    ，採一罪一罰，方符合立法本旨，被告本件施用毒品時間與
    臺灣桃園地方法院以九十六年度審訴字第一七五號判決之犯
    罪時間，相距七個月，顯不符合接續犯之要件，本院自得予
    以審究，附此敘明。爰審酌被告經強制戒治仍無法戒除施用
    毒品之惡習，被告雖辯稱服用美沙酮治療毒癮，然其於九十
    六年間多次為警查獲採集尿液送驗均呈毒品陽性反應，此觀
    臺灣高等法院被告前案紀錄表可明，顯見戒除毒癮之意志薄
    弱，兼衡其犯罪之動機、目的、手段、品行及坦承犯行之犯
    罪後態度等一切情狀，分別量處如主文所示之刑，並定其應
    執行之刑，以玆儆懲。扣案之甲基安非他命一包（驗餘毛重
    零點三零二公克），為查獲第二級毒品，應依毒品危害防制
    條例第十八條第一項前段沒收銷燬之（包裝上開毒品之包裝
    袋，其與毒品於物理外觀上附合而難予析離，且如強予析離
    至完全無殘渣留存，將耗費相當之時間、人力與經費，於經
    濟上顯無實益，是依社會一般通念，堪認該包裝袋已與查獲
    之毒品結合成為一體而無從強加析離，是上開毒品既屬毒品
    危害防制條例十八條第一項前段所規定之違禁物，其外包裝
    袋自亦應併予沒收銷燬之，附此敘明）。殘渣袋七只，為被
    告所有供其施用第一級毒品海洛因所用之物，業據其自承在
    卷，皆依刑法第三十八條第一項第二款宣告沒收。
三、末按除被告所犯為死刑、無期徒刑、最輕本刑為三年以上有
    期徒刑之罪或高等法院管轄第一審案件者外，於前條第一項
    程序進行中，被告先就被訴事實為有罪之陳述時，審判長得
    告知被告簡式審判程序之旨，並聽取當事人、代理人、辯護
    人及輔佐人之意見後，裁定進行簡式審判程序，刑事訴訟法
    第二百七十三條之一第一項定有明文。查本件被告所犯，法
    定本刑非最輕本刑為三年以上有期徒刑之罪，且被告就被訴
    事實為有罪之陳述，經告知被告簡式審判程序之旨，被告及
    公訴人對於本件改依簡式審判程序審理亦均表示無意見，是
    本院即依前揭刑事訴訟法規定，裁定本件進行簡式審判程序
    ，附此敘明。
據上論斷，應依刑事訴訟法第二百七十三條之一第一項、第二百
九十九條第一項前段，毒品危害防制條例第十條第一項、第二項
、第十八條第一項前段、第二十三條第二項，刑法第十一條前段
、第四十七條第一項、第五十一條第五款、第三十八條第一項第
二款，判決如主文。
本案經檢察官顏妃琇到庭執行職務。
中　　華　　民　　國　　96　　年　　11　　月　　30　　日
                  刑事第八庭    法　官    絲鈺雲
以上正本證明與原本無異
如不服本判決應於送達後10日內向本院提出上訴狀
                                書記官    蔡美如
中　　華　　民　　國　　96　　年　　11　　月　　30　　日
附錄本案論罪科刑法條全文：
毒品危害防制條例第十條
施用第一級毒品者，處六月以上五年以下有期徒刑。
施用第二級毒品者，處三年以下有期徒刑。
